---
title: "Estadísticas de monitoreo de medios audiovisuales"
author: "Gerardo Diosdado"
date: "Domingo, 01 de agosto de 2021"
output:
  html_document: 
    theme: journal
    toc: yes
  pdf_document: default
  word_document: default
---

```{r setup, include=FALSE}
knitr::opts_chunk$set(echo = FALSE,
                      message = FALSE,
                      warning = FALSE)
```

```{r Objetivos, eval=FALSE, include=FALSE}

# Intento de análisis de notas audiovisuales ------------------------------


# # Objetivos -------------------------------------------------------------

# Conocer la cantidad de noticieros que se monitorean
# Conocer la cantidad total de notas
# COnocer la cantidad de notas por horario
# Conocer la cantidad de notas por medio de comunicación
# Conocer la cantidad de notas por temática
# Conocer el tiempo que se dedica a cada temática
# Conocer la cantidad de notas por tendencia
# Conocer el tiempo que se dedica a cada tendencia
# Conocer la cantidad de notas electorales
# Conocer el tiempo que se dedica a las notas electorales

```

```{r Librerías, include=FALSE}

library(flexdashboard) # para hacer un tablero bien bonito
library(tidyverse) # Para todo!
library(tidytext) # Para el análisis del texto
library(kableExtra) # Para tablas bonitas
library(ggthemes) # Para gráficas bonitas
library(gganimate) # Para gráficos animados
library(treemap) # Para gráficas de árbol
library(ggalluvial) # Para gráficas alluvial
library(circlize) # Para gráficas de cuerda

```

```{r Carga de los datos, include=FALSE}

library(readr)
audiovisuales <- 
  read_csv("https://docs.google.com/spreadsheets/d/e/2PACX-1vTjyGBaMjcbumwObs8PqncIQdHYIQ4EBuBcxqo1MtNDv9Yz62j-nt1Mwz14WAxwrezfiK1IxbVLkVXy/pub?output=csv", 
           col_types = cols(
             `Marca temporal` = col_datetime(format = "%d/%m/%Y %H:%M:%S"), 
             Fecha = col_date(format = "%d/%m/%Y"), 
             Horario = col_factor(levels = c("Matutino", "Vespertino", "Nocturno")), 
             Duración = col_time(format = "%H:%M:%S"),  
             Analista = col_factor(levels = c("Alejandro", "Elisa", "Gael",
                                              "Luisa", "Monserrat")), 
             Tipo_noticiero = col_factor(levels = c("Internet", "Radio", 
                                                    "Televisión")), 
             Nivel_gobierno = col_character()))
View(audiovisuales)

```

```{r Procesamiento de la data, include=FALSE}

#separo la info que se captura en una sola columna
audiovisuales <- audiovisuales %>% 
  unnest_tokens(Nivel_gobierno, Nivel_gobierno, token = "regex", pattern = ",") %>% 
  unnest_tokens(Organización, Organización, token = "regex", pattern = ",") %>% 
  unnest_tokens(Tendencia, Tendencia, token = "regex", pattern = ",")

# La limpieza en esta caso la voy a limitar a remover acentos y pasar a
# minúsculas todas las letras 

limpiar_texto <- function(texto){
  # El orden de la limpieza no es arbitrario
  # Se convierte todo el texto a minúsculas
  nuevo_texto <- str_to_lower(texto)
  # Eliminación de signos de puntuación
  #nuevo_texto <- str_replace_all(nuevo_texto,"[[:punct:]]", " ")
  # Eliminación de acentos
  nuevo_texto <- chartr("áéíóú", "aeiou", nuevo_texto)
  #nuevo_texto <- str_replace_all(nuevo_texto,"[áéíóú]", "[aeiou]")
  # Eliminación de espacios en blanco múltiples
  nuevo_texto <- str_replace_all(nuevo_texto,"[\\s]+", " ")
  return(nuevo_texto)
}
audiovisuales<- audiovisuales %>% 
  mutate(Nivel_gobierno, Nivel_gobierno = limpiar_texto(texto = Nivel_gobierno),
         Organización, Organización = limpiar_texto(texto = Organización),
         Tendencia, Tendencia = limpiar_texto(texto = Tendencia))

# Eliminación de espacios en blanco al inicio y al final
audiovisuales$Nivel_gobierno <- str_trim(audiovisuales$Nivel_gobierno, 
                                         side = "both")
audiovisuales$Organización <- str_trim(audiovisuales$Organización, 
                                         side = "both")
audiovisuales$Tendencia <- str_trim(audiovisuales$Tendencia, 
                                         side = "both")

#Filtramos la fecha de las notas que quiero mostrar
audio_semanal <- audiovisuales %>% 
  filter(Fecha >= "2021-07-26" & Fecha <= "2021-07-31")

```
- Objetivos 

- 1 Conocer la cantidad total de noticias que se monitorean durante la semana.
- 2 ¿Cómo se distribuye la información por día?, ¿Cómo por horario?.
- 3 Que medio de comunicación publica más información.
- 4 ¿Cuánto tiempo le dedican los noticieros cada nivel de gobierno?
- 5 ¿Cuáles son los temas de los que más se habla durante la semana?



### 1. Noticias totales durante la semana
```{r Notas totales, echo=FALSE}

audio_semanal %>% 
  select(c(Fecha, Titular, Enlace, Horario, Duración, Tipo_noticiero,
           Noticiero)) %>%
  group_by(Tipo_noticiero) %>% 
  count(sort = TRUE) %>% 
  ungroup() %>% 
  kable() %>% 
  kable_styling(bootstrap_options = "responsive", font_size = 12)

total_notas_tipo_noticiero <- audio_semanal %>%
  group_by(Tipo_noticiero) %>%
  summarise(n = n())

treemap(total_notas_tipo_noticiero,
        index = c("Tipo_noticiero", "n"),
        vSize = "n",
        type = "index",
        title = "Total de noticias revisadas durante la semana",
        palette = "Dark2",
        border.col = "white",
        border.lwds = 2,
        fontsize.labels = c(15, 15),
        fontcolor.labels = "white",
        fontface.labels = c("bold", "italic"),
        bg.labels = 0,
        lowerbound.cex.labels = 0,
        inflate.labels = F,
        force.print.labels = T,
        overlap.labels = 1,
        align.labels = list(c("center", "center"),
                            c("right", "top"))
        )


```



### 2. Distribución de las noticias por día
```{r Notas por fecha}

total_fecha <-
  kable(table(audio_semanal$Tipo_noticiero, audio_semanal$Fecha), 
              caption = "Total de notas durante la semana divididas por fecha")
kable_styling(total_fecha, font_size = 10)

total_notas_fecha <- audio_semanal %>%
  group_by(Fecha, Horario) %>%
  summarise(n = n()) %>% 
ggplot(aes(axis1 = Fecha, axis2 = Horario, y = n)) +
  geom_alluvium(aes(fill = Horario)) +
  geom_stratum(aes(fill = Horario, color = "white")) +
  geom_text(stat = "stratum",
            aes(label = after_stat(stratum))) +
  scale_x_discrete(limits = c("Fecha", "Horario"),
                   expand = c(0.15, 0.05)) +
  theme_void()+
  theme(legend.position = "none")
total_notas_fecha

```

### 4. Cantidad de información que se revisa por horario durante el día
```{r Notas por horario, echo=FALSE}

total_horario <-
  kable(table(audio_semanal$Fecha, audio_semanal$Horario), 
              caption = "Total de notas durante la semana divididas por horario")
kable_styling(total_horario, font_size = 10)

total_notas_horario <- audio_semanal %>%
  group_by(Fecha, Horario) %>%
  summarise(n = n()) %>%
  ggplot(aes(Fecha, n, color = Horario))+
  geom_line(aes(group = Horario))+
  geom_point()+
  ggrepel::geom_label_repel(aes(label = n))+
  labs(title = "Total de notas diarias por horario",
       subtitle = paste0(nrow(audio_semanal)," notas totales"),
       x = "Horario",
       y = "Total de notas",
       caption = "\n@Data recolectada a través del formulario de captura de Punto Preciso")+
  theme_hc()+
  transition_manual(Fecha, cumulative = TRUE) +
  shadow_mark(past = TRUE)
animate(total_notas_horario)

```

### 5. medio de comunicación que publica más información
```{r Notas por noticiero}

total_noticiero <-
  kable(table(audio_semanal$Noticiero, audio_semanal$Analista), 
              caption = "Total de notas durante la semana divididas por noticiero")
kable_styling(total_noticiero, font_size = 10)

total_notas_noticiero <- audio_semanal %>%
  group_by(Noticiero, Fecha) %>%
  summarise(n = n()) %>%
  ggplot(aes(Fecha, reorder(Noticiero, n), fill = n))+
  geom_tile(aes(group = Noticiero), size = 0.2)+
  #facet_grid(~Fecha) + 
  scale_fill_gradient(low = "white", high = "steelblue")+
  geom_text(aes(label = n))+
  labs(title = "Distribución de noticias por noticiero",
       subtitle = paste0(nrow(audio_semanal)," notas totales"),
       x = "Fecha",
       y = "Total de notas",
       caption = "\n@Data recolectada a través del formulario de captura de Punto Preciso")+
  theme_classic()+
  theme(axis.text.x=element_text(angle=90, hjust=1))
total_notas_noticiero

```

- 4 ¿Cuántas noticias le dedican los noticieros cada nivel de gobierno?
```{r}

audio_semanal %>% 
  select(c(Noticiero, Nivel_gobierno)) %>%
  group_by(Nivel_gobierno) %>% 
  count(sort = TRUE) %>% 
  ungroup() %>% 
  kable() %>% 
  kable_styling(bootstrap_options = "responsive", font_size = 9)

por_nivel_gobierno <- audio_semanal %>%
  group_by(Nivel_gobierno, Noticiero) %>%
  summarise(n = n()) %>%
  chordDiagram()


```








